【裁判字號】    89,訴,2258
【裁判日期】    891102
【裁判案由】    偽造文書
【裁判全文】
臺灣臺中地方法院刑事判決                        八十九年度訴字第二二五八號
    公  訴  人  台灣台中地方法院檢察署檢察官
    被      告  甲○○
右列被告因偽造文書案件，經檢察官提起公訴（八十九年度偵字第九一五五號），本
院判決如左：
    主  文
甲○○行使偽造私文書，足以生損害於他人，處有期徒刑肆月，緩刑貳年。
    事  實
一、甲○○與乙○○原為同居關係，二人並育有一子，共同居住在台中市○○路○段
    二一０之三號。甲○○因懷疑乙○○對其感情不忠，竟趁乙○○出國之際，意圖
    為自己不法之所有，基於概括之犯意，先於民國八十九年五月十七日十一時五十
    分許，進入乙○○任職中國醫藥學院互助大樓六樓辦公室內，擅自開啟辦公桌抽
    屜，竊取蔡姓女子寫給乙○○之信箋八封、明信片一張、乙○○之私人錄影帶二
    捲及其保管之研究計劃經費新台幣（下同）八萬元。旋又在上述住處，竊取乙○
    ○所有玳瑁扇子一支、木刻神像二尊、ＣＲＯＳＳ  ＤＵＰＯＮ金筆三支、象牙
    佛像三尊、鑽戒一只、油畫一幅，另拿取乙○○所有華南商業銀行活期儲蓄存款
    存摺一本、金融卡一張、印章一枚。得手後將竊得物品帶回台中市○○路一一八
    巷二十八弄一號十一樓之二新住處。並於當日晚上持乙○○之金融卡至中國醫院
    學院立夫大樓一樓某處自動提款機，接續分四次持卡鍵入密碼及提款金額（三萬
    元三次、一萬元一次），佯裝係該金融卡使用客戶，使該銀行意思結構延伸之提
    款機陷於錯誤，由自動提款機之付款設備取得乙○○帳戶內之存款共十萬元。又
    於翌（十八）日持乙○○存摺及印章，前往華南銀行台中分行填具金額二十五萬
    九千元之存摺類存款取款憑條，並盜蓋乙○○印章，偽造乙○○名義之取款憑條
    ，連同存摺持交該銀行人員，使該銀行人員誤其為有權取款之人，而如數交付取
    款金額，足以生損害於乙○○。嗣於八十九年五月十九日乙○○返國，發現甲○
    ○所留字條，經清點後始發現上情。
二、案經乙○○訴由台灣台中地方法院檢察署檢察官偵查起訴。
    理  由
一、訊據被告甲○○坦承事前未經告訴人乙○○同意，於右揭時地擅取蔡姓女子寫給
    告訴人之信箋八封、明信片一張、告訴人之私人錄影帶二捲、告訴人保管中之研
    究計劃經費八萬元及玳瑁扇子一支、木刻神像二尊、ＣＲＯＳＳ  ＤＵＰＯＮ金
    筆三支、象牙佛像三尊、鑽戒一只、油畫一幅等情，核與告訴人乙○○指訴之情
    節相符，並有和解書影本附卷可稽。另被告亦供陳拿走乙○○所有華南商業銀行
    活期儲蓄存款存摺一本、金融卡一張、印章一枚，領取存款共三十五萬九千元之
    事實，其雖辯稱告訴人同意急用可取款云云，但為告訴人否認，被告復供稱因發
    現告訴人與他人有不正常關係，始領款作為孩子教育費用等語，顯見所辯告訴人
    同意其領款云云，係飾卸之詞，不足採信，其犯行已堪認定。
二、核被告所為，係犯刑法第三百二十條第一項之竊盜罪、第三百三十九條之二第一
    項之利用自動付款設備詐欺罪、第二百十六條、第二百十條之行使偽造私文書罪
    及第三百三十九條第一項之詐欺取財罪。被告以不正方法，分四次由自動提款機
    提領告訴人存款共十萬元，係為達同一詐領存款目的之接續行為，僅成立一利用
    自動付款設備詐欺罪。另其盜用告訴人印章，係偽造私文書之階段行為，而偽造
    私文書之低度行為已為行使之高度行為吸收，均不另論罪。又被告先後多次竊盜
    犯行，時間緊接，犯罪構成要件相同，顯係基於概括之犯意反覆為之，應依連續
    犯之規定論以一罪，並加重其刑。再所犯上開四罪，有方法結果之牽連關係，應
    從較重之行使偽造私文書罪處斷。爰審酌被告尚無前科、前與告訴人係同居關係
    ，事後已與告訴人達成和解及其犯罪動機、手段、所生損害等一切情狀，處以如
    主文所示之刑。末查被告未曾受有期徒刑以上之刑之宣告，有台灣台中地方法院
    檢察署刑案資料查註紀錄表在卷可稽，因一時失慮致觸刑章，經此次教訓，當知
    所警惕，應無再犯之虞，本院認所判處之刑，以暫不執行為適當，併予宣告緩刑
    二年，以啟自新。
據上論斷，應依刑事訴訟法第二百九十九條第一項前段、刑法第五十六條、第二百十
六條、第二百十條、第三百二十條第一項、第三百三十九條第一項、第三百三十九條
之二第一項、第五十五條、第七十四條第一款、罰金罰鍰提高標準條例第一條前段，
判決如主文。
中      華      民      國      八十九      年    十一    月    二      日
                                        法  官  鍾  堯  航
右正本證明與原本無異。
如不服本判決，應於送達後十日內向本院提出上訴狀（須附繕本），上訴於台灣高等
法院台中分院。
                                        書記官
中      華      民      國    八十九      年    十一  月      二      日
附錄論罪科刑法條
刑法第二百十條
偽造、變造私文書，足以生損害於公眾或他人者，處五年以下有期徒刑。
刑法第二百十六條
行使第二百十條至第二百十五條之文書者，依偽造、變造文書或登載不實事項或使登
載不實事項之規定處斷。
刑法第三百二十條第一項
意圖為自己或第三人不法之所有，而竊取他人之動產者，為竊盜罪，處五年以下有期
徒刑、拘役或五百元以下罰金。
刑法第三百三十九條第一項
意圖為自己或第三人不法之所有，以詐術使人將本人或第三人之物交付者，處五年以
下有期徒刑、拘役或科或併科一千元以下罰金。
刑法第三百三十九條之二第一項
意圖為自己或第三人不法之所有，以不正方法由自動付款設備取得他人之物者，處三
年以下有期徒刑、拘役或一萬元以下罰金。


司法院資訊處製作；財團法人民間司法改革基金會備份。
